Minutes et répertoires du notaire Augustin ROARD, 10 octobre 1805 - 25 décembre 1818 (étude XX)
Archives nationales
- Répertoire(s) de Augustin ROARD, 10 octobre 1805 - 25 décembre 1818; MC/RE/XX/11
  - Répertoire. an XIV, vendémiaire - 1818, 25 décembre, 18 vendémiaire an XIV (10 octobre 1805) - 25 décembre 1818; MC/RE/XX/11
    - Inventaire après décès de Jacques Regnier rue Saint-Honoré, 27 avril 1810
      inventaire après décès; Saint-Honoré (rue); Regnier, Jacques
    - Inventaire après décès de Marie-Anne Lenfant épouse de Pierre-Louis Frémolle rue Saint-Honoré n°138, 7 mai 1810
      inventaire après décès; Saint-Honoré (rue); Lenfant, Marie-Anne; Frémolle, Pierre-Louis
    - Inventaire après décès de Antoine Bertou dit Bertrand rue des Mesnars n°7, 12 mai 1810
      inventaire après décès; Ménars (rue); Bertou dit Bertrand, Antoine
    - Inventaire après décès de François-Rémy Leconte barrière de Sèvres n°7, 12 mai 1810
      inventaire après décès; Sèvres (barrière de); Leconte, François-Rémy
    - Inventaire après décès de Edmé Jacquier-Duferty rue de Tournon n°9, 28 mai 1810
      inventaire après décès; Tournon (rue de); Jacquier-Duferty, Edmé
    - Inventaire après décès de Pierre-Luc Loué rue du Jour n°11, 5 juin 1810
      inventaire après décès; Jour (rue du); Loué, Pierre-Luc
    - Extrait collationné de l'intitulé de l'inventaire après décès de Pierre Pillé et de Marie-Marguerite Lallemant son épouse fait par Péan de Saint-Gilles le 19 juin 1809, 15 juin 1810
      inventaire après décès; Pillé, Pierre; Lallemant, Marie-Marguerite
    - Inventaire après décès de Pierrette-Marguerite Gaudrot rue des Nonnaindières n°14, 20 juin 1810
      inventaire après décès; Nonnains-d'Hyères (rue des); Gaudrot, Pierrette-Marguerite
    - Inventaire après décès de Marie-Anne-Françoise Tarlé, rue de Picpus n°6., 9 juillet 1810
      inventaire après décès; Picpus (rue de); Tarlé, Marie-Anne-Françoise
    - Inventaire après décès de Geneviève-Catherine Mouflière épouse de Noël-Henry Polet rue des Martyrs n°15, 10 juillet 1810
      inventaire après décès; Martyrs (rue des); Mouflière, Geneviève-Catherine; Polet, Noël-Henry
    - Inventaire après décès de Geneviève-Françoise Rémy épouse séparée de biens de Jean-André-Bernard Villet rue des Trois-Bornes n°11, 27 juillet 1810
      inventaire après décès; Trois-Bornes (rue des); Rémy, Geneviève-Françoise; Villet, Jean-André-Bernard
    - Inventaire après décès de Marie-Louise Lépine épouse de François-Germain Lépine rue Neuve-des-Petits-Champs n°91, 17 décembre 1810
      inventaire après décès; Neuve-des-Petits-Champs (rue); Lépine, Marie-Louise; Lépine, François-Germain
    - Inventaire après décès de Louis-Etienne Gérard rue de Périgueux n°2, 22 décembre 1810
      inventaire après décès; Périgueux (rue de); Gérard, Louis-Etienne
    - Inventaire après décès de Charles-Pierre Druyer rue du Port-Mahon n°2, 5 janvier 1811
      inventaire après décès; Port-Mahon (rue de); Druyer, Charles-Pierre
    - Inventaire après décès de Catherine Levasseur épouse de Jean-Baptiste Malbec rue Montmartre marché Saint-Joseph, 25 janvier 1811
      inventaire après décès; Montmartre (rue); Levasseur, Catherine; Malbec, Jean-Baptiste
    - Extrait collationné de l'intitulé de l'inventaire après décès de Pélagie Morel veuve de Henri-François Chalumeau par maître Michelot à Frossay le 26 fructidor an XI, 20 février 1811
      inventaire après décès; Frossay (Loire-Atlantique); Morel, Pélagie; Chalumeau, Henri-François
    - Inventaire après décès de Marie-Elisabeth Legrand veuve de Marie-Etienne-Sever Brad rue Sainte-Barbe n°3, 1er mars 1811
      inventaire après décès; Sainte-Barbe (rue); Legrand, Marie-Elisabeth; Brad, Marie-Etienne-Sever; commerçant
    - Inventaire après décès de Jean-François Rivierre rue du faubourg du Roule n°34, 22 mars 1811
      inventaire après décès; Faubourg-du-Roule (rue du); Rivierre, Jean-Françoisroule
    - Inventaire après décès de Jacques-François Morant décédé à l'hospice de la Charité, 5 avril 1811
      inventaire après décès; Charité (hôpital de la); Morant, Jacques-François
    - Inventaire après décès de Jacques Morant (père) rue Coquenart n°7, 5 avril 1811
      inventaire après décès; Coquenard (rue); Morant, Jacques
    - Inventaire après décès de Jean-Claude Deplace, rue de Provence n°14, 8 avril 1811
      inventaire après décès; Provence (rue de); Deplace, Jean-Claude
    - Inventaire après décès de Edmé Millon-Lambert, rue du faubourg Montmartre n°18, 26 avril 1811
      inventaire après décès; Faubourg-Montmartre (rue du); Millon-Lambert, Edmé
    - Inventaire après décès de Marie-Sophie Herbel, épouse de Mathieu Bottard, rue d'Enfer n°4, 20 mai 1811
      inventaire après décès; Enfer (rue d'); Herbel, Marie-Sophie; Bottard, Mathieu
    - Extrait collationné de l'inventaire après décès de Abel-Louis-François Marlatic Defondat, par maître Bonneau, notaire à Briare le 25 mai 1808, Anne-Victoire Trousseau sa veuve, 6 juin 1811
      inventaire après décès; Marlatic Defondat, Abel-Louis-François; Trousseau, Anne-Victoire
    - Inventaire après décès de Jean-Nicolas-François Botenval, rue Montmartre n°173, 31 juillet 1811
      inventaire après décès; Montmartre (rue); Botenval, Jean-Nicolas-François
    - Inventaire après décès de Martin Staudt, rue des Martyrs n°8, 2 août 1811
      inventaire après décès; Martyrs (rue des); Staudt, Martin
    - Inventaire après décès de Claude Coqueron rue de Chaillot n°1, 25 septembre 1811
      inventaire après décès; Chaillot (rue de); Coqueron, Claude
    - Inventaire après décès de Victoire Champion femme de Jean-Baptiste Frehant rue Servandoni n°9, 9 octobre 1811
      inventaire après décès; Servandoni (rue); Champion, Victoire; Frehant, Jean-Baptiste
    - Inventaire après décès de Pierre-Paul Bonfils rue de la Michodière n°2, 25 février 1812
      inventaire après décès; La-Michodière (rue de); Bonfils, Pierre-Paul
    - Inventaire après décès de Guillaume Lethault rue de Fleurus n°18, 29 février 1812
      inventaire après décès; Fleurus (rue de); Lethault, Guillaume
    - Inventaire après décès de Pierre-Henri-Thibault Poulliot rue de Cléry n°15, 18 mars 1812
      inventaire après décès; Cléry (rue de); Poulliot, Pierre-Henri-Thibault
    - Inventaire après décès de Gabriel Chalon décédé le 20 septembre 1811 rue du faubourg Montmartre n°39, 21 avril 1812
      inventaire après décès; Faubourg-Montmartre (rue du); Chalon, Gabriel
    - Extrait collationné de l'inventaire après décès de Robert-Florence Muzard cultivateur à La Varenne-Saint-Maur fait par Viennot notaire à Vincennes 21 ventôse an XI, 2 mai 1812
      inventaire après décès; Saint-Maur-des-Fossés (Val-de-Marne); Vincennes (Val-de-Marne); Muzard, Robert-Florence; agriculteur
    - Inventaire après décès de Michel Brouard petite rue Saint-Roch n°18, 23 mai 1812
      inventaire après décès; Saint-Roch (petite rue); Brouard, Michel
    - Inventaire Montcouteaux (indication rajouté au crayon dans le répertoire), 19 juin 1812
      inventaire; Montcouteaux
    - Inventaire après décès de Charles-François Sifflet de Berville, Marie-Françoise Neret, veuve de Jean-Claude Sifflet de Berville, sa mère, rue de la Corderie n°1, 2 octobre 1812
      inventaire après décès; Corderie (rue de la); Sifflet de Berville, Charles-François; Neret, Marie-Françoise; Sifflet de Berville, Jean-Claude
    - Inventaire après décès de Thomas Folcad, fondeur pompier, boulevard Bonne-Nouvelle n°4, divorcé de Françoise-Victoire Vandencamp, canal de l'Ourcq, 22 octobre 1812
      inventaire après décès; Bonne-Nouvelle (boulevard de); Folcad, Thomas; Vandencamp, Françoise-Victoire; fondeur; pompier
    - Inventaire après décès de Marie-Victoire Emeri, veuve de Jean Petre rue Transnonnain n°18, 23 décembre 1812
      inventaire après décès; Transnonnain (rue); Emeri, Marie-Victoire; Petre, Jean
    - Inventaire après décès de Joseph Belou passage Saint-Roch n°41, 4 février 1813
      inventaire après décès; Saint-Roch (passage); Belou, Joseph
    - Inventaire après décès de Jean-Anne-Bernard-Claude Froissard décédé à Charenton Saint-Maurice, 18 février 1813
      inventaire après décès; Charenton-le-Pont (Val-de-Marne); Saint-Maurice (Val-de-Marne); Froissard, Jean-Anne-Bernard-Claude
    - Inventaire après décès de François Mercader rue du faubourg Montmartre n°42, 4 mars 1813
      inventaire après décès; Faubourg-Montmartre (rue du); Mercader, François
    - Inventaire après décès de Louis Peyre, maréchal-ferrand, rue du Faubourg Montmartre (rue du), n°18. Madeleine Piette sa veuve, 12 mars 1813
      inventaire après décès; Faubourg-Montmartre (rue du); Peyre, Louis; Piette, Madeleine; maréchal-ferrant
    - Inventaire après décès de Luc Tixier au Palais-Royal rue Quiberon n°19, 3 avril 1813
      inventaire après décès; Palais Royal; Quiberon (rue de); Tixier, Luc
    - Inventaire après décès de Nicolas Denis passage des Petits-Pères n°7, 1er juin 1813
      inventaire après décès; Petits-Pères (passage des); Denis, Nicolas
    - Inventaire après décès de Claude-André Clairambault rue du faubourg Saint-Denis n°8, 18 juin 1813
      inventaire après décès; Faubourg-Saint-Denis (rue du); Clairambault, Claude-André
    - Inventaire après décès de Simon-Louis Lanson rue du Mail n°34, 13 juillet 1813
      inventaire après décès; Mail (rue du); Lanson, Simon-Louis
    - Inventaire après décès de Marie-Marguerite Sassier veuve de Robert Berger rue Joubert n°6, 26 janvier 1814
      inventaire après décès; Joubert (rue); Sassier, Marie-Marguerite; Berger, Robert
    - Extrait collationné de l'inventaire après décès de Félicité-Justine de Jarente épouse de Jacques de Bausset par Me Alais notaire à Beziers le 18 avril 1809, 17 février 1814
      inventaire après décès; Béziers (Hérault); Jarente (de), Félicité-Justine; Bausset (de), Jacques
    - Inventaire après décès de Marie-Madeleine-Rose Mornet rue Picpus n°21, 24 février 1814
      inventaire après décès; Picpus (rue de); Mornet, Marie-Madeleine-Rose
    - Inventaire après décès de Marie-Françoise Lefebvre veuve de Jean-Adrien Louis rue Saint-Lazare n°106, cul-de-sac Bizet, 13 avril 1814
      inventaire après décès; Saint-Lazare (rue); Lefebvre, Marie-Françoise; Louis, Jean-Adrien
    - Inventaire après décès de Louise-Françoise Aubert rue Coquenard n°23, 14 avril 1814
      inventaire après décès; Coquenard (rue); Aubert, Louise-Françoise
    - Inventaire après décès de Jeanne Philippe veuve de Dominique Joachim rue de l'Université n°15, au Gros-Caillou, 4 mai 1814
      inventaire après décès; Université (rue de l'); Philippe, Jeanne; Joachim, Dominique
    - Inventaire après décès de Marie-Anne-Laurence Levau épouse de Guillaume Bonnecarrère rue de Miromesnil n°2, 30 mai 1814
      inventaire après décès; Miromesnil (rue de); Levau, Marie-Anne-Laurence; Bonnecarrère, Guillaume
    - Inventaire après décès de Alexis Dubuc de Cacrel rue Portefoin n°17, 3 juin 1814
      inventaire après décès; Portefoin (rue); Dubuc de Cacrel, Alexis
    - Inventaire après décès de Nicolas Rousseau à Saint-Port, 16 juin 1814
      inventaire après décès; Seine-Port (Seine-et-Marne); Rousseau, Nicolas
    - Procès-Verbal de comparution et de défaut pour parvenir à l'inventaire après décès de Joseph Puthod et de Marguerite Tavant son épouse rue Saint-Julien-le-Pauvre n°14 (Me Deherain substituant maître Roard), 21 juin 1814
      inventaire après décès; Saint-Julien-le-Pauvre (rue); Puthod, Joseph; Tavant, Marguerite
    - Procès-Verbal et inventaire après décès de Pascal-Guillaume Liénard rue du cimetière Saint-Nicolas n°6, 4 juillet 1814
      inventaire après décès; Cimetière-Saint-Nicolas (rue du); Liénard, Pascal-Guillaume
    - Inventaire après décès de François-Louis Foraisse rue Montmartre n°102, 5 juillet 1814
      inventaire après décès; Montmartre (rue); Foraisse, François-Louis
    - Inventaire après décès de Augustin Barry rue Saint-Thomas du Louvre à l'hôtel de Genève, 13 juillet 1814
      inventaire après décès; Saint-Thomas-du-Louvre (rue); Barry, Augustin
    - Inventaire après décès de Marie-Louise Laurent épouse de Jean-Pierre Verdiguier petite rue Saint-Louis-Saint-Honoré n°8, 14 octobre 1814
      inventaire après décès; Saint-Louis-Saint-Honoré (rue); Laurent, Marie-Louise; Verdiguier, Jean-Pierre
    - Inventaire après décès de Adrienne-Ursule-Philippe de Saint-Mars connue sous le nom de femme Gauffier, rue de Gaillon n°5, 9 novembre 1814
      inventaire après décès; Gaillon (rue); Saint-Mars, Adrienne-Ursule-Philippe de; Gauffier
    - Inventaire après décès de Pierre-Mathias Charbonnet rue Saint-Antoine n°62, 27 février 1815
      inventaire après décès; Saint-Antoine (rue); Charbonnet, Pierre-Mathias
    - Inventaire après décès de Joseph Gillet rue Mandar n°14, 28 février 1815
      inventaire après décès; Mandar (rue); Gillet, Joseph
    - Inventaire après décès de Jean-Baptiste comte Broussier, général, décédé à Bar-le-Duc (Meuse), 11 avril 1815
      inventaire après décès; Bar-le-Duc (Meuse); Broussier, Jean-Baptiste
    - Inventaire après décès de François-Bernard Derouin maître perruquier avenue de la Motte-Piquet au Gros Caillou, 9 septembre 1815
      inventaire après décès; La-Motte-Picquet (avenue de); Derouin, François-Bernard; coiffeur
    - Inventaire après décès de Madeleine Roussel épouse de Balthazar-Hyacinthe Bertren rue Saintonge n°36, 12 septembre 1815
      inventaire après décès; Saintonge (rue de); Roussel, Madeleine; Bertren, Balthazar-Hyacinthe
    - Inventaire après décès de Anne-Marie Boucher dite Vincent veuve de Jean-Thomas Brasseau rue Neuve-Saint-Roch n°16, 24 octobre 1815
      inventaire après décès; Neuve-Saint-Roch (rue); Boucher dite Vincent, Anne-Marie; Brasseau, Jean-Thomas
    - Inventaire après décès de Valentin Chevallier rue des Vieux-Augustins n°41, 8 novembre 1815
      inventaire après décès; Vieux-Augustins (rue des); Chevallier, Valentin
    - Inventaire après décès de Jean-Pierre Beranger boulanger rue Neuve-des-Petits-Pères n°3. Sa femme Marie-Jeanne-Thérèse Rodier, 11 décembre 1815
      inventaire après décès; Petits-Pères (rue des); Beranger, Jean-Pierre; Rodier, Marie-Jeanne-Thérèse; boulanger
    - Inventaire après décès de Jean-Jérome Remuzat décédé rue Git-le-Coeur, hôtel de Toulouse, demeurant à Roquevaire (Bouches-du-Rhône), 26 janvier 1816
      inventaire après décès; Gît-le-Coeur (rue); Roquevaire (Bouches-du-Rhône); Remuzat, Jean-Jérome
    - Inventaire des meubles et effets mobiliers de la communauté des biens entre le comte Marie Chamans de la Valette et la comtesse Emilie-Louise de Beauharnais son épouse rue de Grenelle, faubourg Saint-Germain n°105, 26 février 1816
      inventaire; Grenelle (rue de); Chamans de la Valette (comte), Marie; Beauharnais (de), Emilie-Louise (Comtesse)
    - Inventaire après décès de Catherine-Elisabeth Pecquet épouse Jean-Nicolas-Quentin Boulogne rue de la Grande-Truanderie n°8, 2 mars 1816
      inventaire après décès; Grande-Truanderie (rue de la); Pecquet, Catherine-Elisabeth; Boulogne, Jean-Nicolas-Quentin
    - Inventaire après décès de Nicolas-Claude Guillebon décédé à Antony, 4 mars 1816
      inventaire après décès; Antony (Hauts-de-Seine); Guillebon, Nicolas-Claude
    - Inventaire après décès de Jeanne-Antoinette Dervieux rue des Filles-Saint-Thomas n°16, 24 juin 1816
      inventaire après décès; Filles-Saint-Thomas (rue des); Dervieux, Jeanne-Antoinette
    - Inventaire après décès de Marie-Hélène Dubuc de Cacrel rue Pastourelle n°3, 26 juin 1816
      inventaire après décès; Pastourelle (rue); Dubuc de Cacrel, Marie-Hélène
    - Inventaire après décès de Marie-Anne Wickersheim épouse de Charles-François Van Nuffelen rue Mouffetard rue n°270 aux Gobelins, 4 juillet 1816
      inventaire après décès; Mouffetard (rue); Wickersheim, Marie-Anne; Van Nuffelen, Charles-François
    - Inventaire après décès de Joseph-Raymond Boudon et de Marie-Louise-Rose Guilleminault son épouse rue Montmartre n°171, 22 août 1816
      inventaire après décès; Montmartre (rue); Boudon, Joseph-Raymond; Guilleminault, Marie-Louise-Rose
    - Inventaire après décès de Antoinette Poillot épouse de Augustin Gorenflot veuve de Pierre-Antoine Horain rue Saint-Dominique n°10 au Gros Caillou, 22 août 1816
      inventaire après décès; Saint-Dominique (rue); Poillot, Antoinette; Gorenflot, Augustin; Horain, Pierre-Antoine
    - Inventaire après décès Louis-François Constant rue de Buffault n°18 décédé au Portugal, 31 octobre 1816
      inventaire après décès; Buffault (rue); Portugal; Constant, Louis-François
    - Inventaire après décès Louise-Catherine Berlay épouse Jean-Pierre Gateau demeurant à Clichy-la-Garenne, 18 novembre 1816
      inventaire après décès; Clichy (Hauts-de-Seine); Berlay, Louise-Catherine; Gateau, Jean-Pierre
    - Inventaire après décès reçu par Me Deherain substituant Me Roard de Jean-Marie-Victor Corporn de Launay rue des Martyrs n°41 faubourg Montmartre, 27 novembre 1816
      inventaire après décès; Martyrs (rue des); Corporn de Launay, Jean-Marie-Victor
    - Inventaire après décès reçu par Me Deherain substituant Me Roard de Thérèse-Dorothée de Souzion veuve de Claude Cinier rue Montmartre n°182, 21 décembre 1816
      inventaire après décès; Montmartre (rue); Souzion (de), Thérèse-Dorothée; Cinier, Claude
    - Inventaire après décès de Nicolas Chaillou demeurant à Beaumont-la-Ferrière (Nièvre), décédé à Sainpuits (Yonne), 23 décembre 1816
      inventaire après décès; Beaumont-la-Ferrière (Nièvre); Sainpuits (Yonne); Chaillou, Nicolas
    - Inventaire après décès reçu par Me Deherain substituant Me Roard de François-Charles Bourguignon rue Notre-Dame-des-Victoires n°34, 24 décembre 1816
      inventaire après décès; Notre-Dame-des-Victoires (rue); Bourguignon, François-Charles
    - Inventaire après décès de Claude-Joseph Daflon, maître de pension, rue de Jarente n°10, 10 février 1817
      inventaire après décès; Jarente (rue de); Daflon, Claude-Joseph; hôtelier
    - Inventaire après décès de François de Montholon (comte) ancien maréchal de camp des armées du Roi rue Basse-Saint-Pierre n°2 quartier Popincourt. Angélique-Elisabeth Lelarge (comtesse) sa veuve, 8 mars 1817
      inventaire après décès; Basse-Saint-Pierre (rue); Montholon (comte de), François; Lelarge, Angélique-Elisabeth; officier général
    - Inventaire après décès de Madeleine-Ursule Husson épouse d'Ignace Rommel rue Montirgueil n°75, 27 mars 1817
      inventaire après décès; Montorgueil (rue); Husson, Madeleine-Ursule; Rommel, Ignace
    - Inventaire après décès de Louis-François Motte traiteur rue Montmartre n°105, 2 avril 1817
      inventaire après décès; Montmartre (rue); Motte, Louis-François; restaurateur
    - Inventaire après décès de Paul Fayolle rue de Ménars n°7, 17 avril 1817
      inventaire après décès; Ménars (rue); Fayolle, Paul
    - Inventaire après décès de Amable-Noël Picot cordonnier rue de Valois n°43, 2 mai 1817
      inventaire après décès; Valois (rue de); Picot, Amable-Noël; cordonnier
    - Inventaire après décès de Jacques-Antoine Bros prêtre attaché à la paroisse Saint-Gervais, ancien chanoine de Meaux, rue Tixeranderie n°41, 23 mai 1817
      inventaire après décès; Meaux (Seine-et-Marne); Tixeranderie (rue de la); Bros, Jacques-Antoine; chanoine; prêtre
    - Inventaire après décès de Merie-Sébastienne Morinière veuve de Jean-Baptiste Chevalier rue Saint-Jacques n°193, 28 mai 1817
      inventaire après décès; Saint-Jacques (rue); Morinière, Merie-Sébastienne; Chevalier, Jean-Baptiste
    - Notoriété rectifiant l'inventaire après décès de Joachim Gautier, 3 juin 1817
      inventaire après décès; Gautier, Joachim
    - Inventaire après décès de François-Charles Bourguignon rue Notre-Dame-des-Victoires n°34, 11 juillet 1817
    - Inventaire après décès de François Daube ancien jardinier fleuriste rue du faubourg du Temple n°48, 30 août 1817
      inventaire après décès; Faubourg-du-Temple (rue du); Daube, François; fleuriste; jardinier
    - Inventaire après décès de David Bacot fabricant de couvertures, rue Saint-Victor n°67, sa veuve Justine-Françoise Conray ou Conzay ou Couzay, 3 septembre 1817
      inventaire après décès; Saint-Victor (rue); Bacot, David; Conray, Justine-Françoise; Conzay, Justine-Françoise; Couzay, Justine-Françoise
    - Inventaire après décès de Marie-Sophie-Henriette-Philippe Lacouture épouse de Philippe-Zacharie Rimbert rue Saint-Honoré n°205, 30 septembre 1817
      inventaire après décès; Saint-Honoré (rue); Lacouture, Marie-Sophie-Henriette-Philippe; Rimbert, Philippe-Zacharie
    - Inventaire après décès de Marie-Anne-Louise Gaultier veuve de Jean Foin rue de Saintonge n°38, décédée le 7 août 1817, 2 octobre 1817
      inventaire après décès; Saintonge (rue de); Gaultier, Marie-Anne-Louise; Foin, Jean
    - Inventaire après décès de monsieur l'abbé Jean Junier rue de la Cerisaie n°21, 7 novembre 1817
      inventaire après décès; Cerisaie (rue de la); Junier, Jean; abbé
    - Inventaire après décès de Jean-Marguerite Ricart cuisinier, rue du Roule-Saint-Honoré n°15. Victoire-Julie Lesieur sa veuve, 14 novembre 1817
      inventaire après décès; Roule (rue du); Ricart, Jean-Marguerite; Lesieur, Victoire-Julie; cuisinier
    - Inventaire après décès de Raimond-Jean Verrier rue de Popincourt n°50, 28 novembre 1817
      inventaire après décès; Popincourt (rue); Verrier, Raimond-Jean
    - Inventaire après décès de Etienne-Charles Hébuterne rue du Mont-Blanc n°166, 26 décembre 1817
      inventaire après décès; Mont-Blanc (rue du); Hébuterne, Etienne-Charles
    - Inventaire après décès de Frédérique-Eléonore-Claudine Rumpler, décédée le 8 décembre 1817, épouse de Jean-Louis Godefroy rue Madame n°17, 29 décembre 1817
      inventaire après décès; Madame (rue); Rumpler, Frédérique-Eléonore-Claudine; Godefroy, Jean-Louis
    - Inventaire après décès de Barthélémy Michalon coiffeur du roi et duc d'Angoulème rue Feydeau n°26. Sa veuve Marie-Anne-Victoire Viton, 4 février 1818
      inventaire après décès; Feydeau (rue); Michalon, Barthélémy; Viton, Marie-Anne-Victoire; coiffeur
    - Inventaire après décès de Joseph Morlot marchand ferblantier rue Galande n°18, 9 février 1818
      inventaire après décès; Galande (rue); Morlot, Joseph; forgeron
    - Inventaire après décès de Marguerite-Joséphine Fayolle, décédée le 6 janvier 1817, épouse de Jean-François Chastel-Villement, 17 février 1818
      inventaire après décès; Fayolle, Marguerite-Joséphine; Chastel-Villement, Jean-François
    - Inventaire après décès de Salomon-Manus Polak ancien négociant rue Vivienne n°10, 16 mars 1818
      inventaire après décès; Vivienne (rue); Polak, Salomon-Manus; négociant
    - Extrait collationné d'une expédition de l'inventaire après décès de Nicolas Charpignon par Me Lemaître notaire à Crécy, 17 mars 1818
      inventaire après décès; Crécy-la-Chapelle (Seine-et-Marne); Charpignon, Nicolas
    - Inventaire après décès de Marguerite-Françoise Millot veuve de Pierre Rémy rue des Juifs n°7, 23 mars 1818
      inventaire après décès; Juifs (rue des); Millot, Marguerite-Françoise; Rémy, Pierre
    - Inventaire après décès de Adélaïde-Victoire Rumpler veuve de Jean-Baptiste Verdier rue de Vaugirard n°4, 25 mars 1818
      inventaire après décès; Vaugirard (rue de); Rumpler, Adélaïde-Victoire; Verdier, Jean-Baptiste
    - Copie collationnée de l'inventaire après décès de Prosper Lucet commissaire des poudres et salpêtres décédé le 12 juillet 1813, à Parme département du Taro, par Me Barbieri notaire à Parme le 27 août 1816, 28 mai 1818
      inventaire après décès; Parme (Italie); Lucet, Prosper; officier (armée)
    - Copie collationnée de l'inventaire après décès de Anne-Françoise-Madeleine Perchel décédée à Rouen le 2 juillet 1817 veuve de Jacques-Charles Lucet, fait par Me Lequesne notaire à Rouen le 7 juillet 1817, 28 mai 1818